【裁判字號】    90,簡抗,2
【裁判日期】    901011
【裁判案由】    聲請再審
【裁判全文】
台灣新竹地方法院刑事裁定                              九十年度簡抗字第二號
    聲  請  人
    即  被  告  甲○○
右列抗告人因聲請再審案件，不服本院於中華民國九十年八月十六日所為刑事裁定（
八十九年度聲再字第九號），提起抗告，本院裁定如左：
      主  文
抗告駁回。
      理  由
一、本件抗告意旨略以：抗告人因犯傷害案件，經本院於八十九年十月十九日以八十
    九年度竹簡字第四七○號刑事判決有期徒刑三月在案，抗告人具狀聲請再審，詳
    述抗告人因此事件遭受心理壓力甚鉅，且抗告人原有正常社會生活關係及工作均
    受影響，告訴人范雪珠亦表達和解及撤回告訴之意，惟抗告人不明法律訴訟程序
    ，不知如何向法院表達，因此聲請再審，且法院駁回抗告人上訴一事，抗告人係
    於民國八十九年十月二十九日前往警察局領取刑事判決書，於同年十一月七日提
    出上訴，並和告訴人范雪珠協議開庭後當庭和解，卻遭法院駁回，抗告人甚感無
    奈，抗告人現有正常之生活及工作，亟盼法曹給予自新的機會，避免留下人生的
    污點等情。
二、按告訴或請求乃論之罪，其告訴、請求經撤回者，法院應諭知不受理判決，刑事
    訴訟法第三百零三條第三款訂有明文；又有罪之判決確定後，因發現確實之新證
    據，足認受有罪判決之人應受無罪、免訴、免刑或輕於原判決所認罪名之判決者
    ，為受判決人之利益，得聲請再審，刑事訴訟法第四百二十條第一項第六款亦訂
    有明文。因此，告訴乃論之罪經撤回告訴者，本應諭知「不受理」判決，職是，
    在告訴乃論之罪經有罪判決後撤回告訴之情形，因為與刑事訴訟法第四百二十條
    所規定，受有罪判決之人應受「無罪、免訴、免刑或輕於原判決所認罪名之判決
    」之情形不同，故非屬得聲請再審之事由，合先敘明。
三、經查：抗告人前於八十九年六月二十四日，因傷害范雪珠案件，經告訴人范雪珠
    提出告訴後，由台灣新竹地方法院檢察署聲請簡易判決處刑，經本院於八十九年
    十月十九日，以八十九年度竹簡字第四七○號判處有期徒刑三月，如易科罰金，
    以銀元三百元折算一日在案，案經抗告人提出上訴後，因逾上訴期間，經原審裁
    定上訴駁回，抗告人對該裁定提出抗告後，而於九十年四月三十日，經本院以九
    十年度簡抗字第一號裁定抗告駁回等情，業據本院調閱本院八十九年度竹簡字第
    四七○號（含八十九年度偵字第三六五九號偵查卷）、九十年度簡抗字第一號全
    卷無誤，應堪確定；次查：經本院調閱抗告人所涉前揭傷害案件之全部卷宗，然
    遍觀卷內之卷證資料，並未有告訴人范雪珠提出撤回告訴意旨之陳述或書狀（撤
    回告訴應向受理案件之法院或地檢署為之，並非向對方當事人或其他人為之），
    是本件於法尚非屬經告訴人撤回之情形，抗告人於聲請意旨所稱：告訴人范雪珠
    表達和解撤回告訴之意之情形不符，且刑事訴訟法第四百二十條第一項第六款所
    規定之再審理由，僅包括因發現確實之新證據，致使受有罪判決之人應受無罪、
    免訴、免刑或輕於原判決所認罪名之判決，並未包括不受理判決，已如前述，故
    聲請人以本件傷害案件業經告訴人范雪珠撤回告訴，法院應諭知不受理判決為由
    ，依刑事訴訟第四百二十條第一項第六款之規定聲請再審，核與該條之規定不符
    ，原法院裁定駁回抗告人之再審聲請，經核並無違誤，抗告論旨指摘原裁定不當
    ，求予廢棄，為無理由，應駁回其抗告。
四、依刑事訴訟法第四百十二條裁定如主文。
中      華      民      國    九十      年      十      月     十一     日
                        台灣新竹地方法院刑事第二庭
                            審判長法      官    王  銘  勇
                                  法      官    黃  美  盈
                                  法      官    蘇  嘉  豐
右正本證明與原本無異。
不得抗告。
                                  書  記  官    賴  寶  合
中      華      民      國    九十      年      十      月     十一     日


司法院資訊處製作；財團法人民間司法改革基金會備份。
